【裁判字號】    90,交訴,19
【裁判日期】    900307
【裁判案由】    過失致死
【裁判全文】
臺灣彰化地方法院刑事判決                            九十年度交訴字第一九號
    公  訴  人  臺灣彰化地方法院檢察署檢察官
    被      告  甲○○
右列被告因過失致死案件，經檢察官提起公訴（八十九年度偵字第八二六九號），本
院判決如左：
    主  文
甲○○從事業務之人，因業務上之過失致人於死，處有期徒刑陸月，如易科罰金，以
佰元折算壹日，緩刑年。
    事  實
一、甲○○係營業大貨車之職業駕駛司機，為從事駕駛業務之人，於民國八十九年七
    月七日凌晨二時二十分許，駕駛車牌號碼ＪＧ∣五一六號營業大貨車，沿彰化縣
    埤頭鄉○○路，由南向北方向行駛，徒經彰化縣埤頭鄉○○村○○路與斗苑路口
    時（按當時號誌並無作用），應注意車前狀況，並隨時採取必要之安全措施，及
    行經號誌故障之交岔路口時，應減速慢行，作隨時停車之準備，且依當時狀況，
    亦無不能注意之情形，竟疏於注意車前狀況及未減速慢行，於沿彰水路穿越斗苑
    路時，適蘇耿照駕駛車牌號碼ＯＤ∣七四七六號自小客車，沿斗苑路由西向東方
    向駛至前揭路口，亦疏未注意暫停讓右方車先行而貿然前進，二車因而發生碰撞
    ，甲○○駕駛之大貨車向左翻覆壓到蘇耿照駕駛之自小客車車頭，致蘇耿照因顱
    內出血，經送醫急救，因傷重於送醫不治死亡，甲○○於犯罪未發覺前，主動向
    至現場處理事故之警員陳明係肇事司機，自首並接受偵訊。
二、案經甲○○自首及被害人之父親乙○○訴由彰化縣警察局北斗分局報請臺灣彰
    化地方法院檢察署檢察官偵查起訴。
    理  由
一、訊據被告甲○○對其駕車於右揭時地發生車禍，造成車輛翻覆，致被害人蘇耿照
    因而死亡之事實均供承不諱，且有卷附道路交通事故調查表一份、現場照片十八
    幀可為佐證。被害人蘇耿照因本件車禍致顱內出血而死亡之事實，業經臺灣彰化
    地方法院檢察署檢察官督同檢驗員相驗明確，有相驗屍體證明書、驗斷書、及勘
    驗筆錄等在卷可憑，是被害人蘇耿照之死亡，係由被告之行為所致，故被告之行
    為與被害人之死亡間，具有相當因果關係，極為明確。
二、按汽車駕駛人應注意車前狀況，隨時採取必要安全措施；行經無號誌之交岔路口
    ，應減速慢行，作隨時停車之準備。道路交通安全規則第九十四條第三項、第九
    十三條第一項第四款分別定有明文，並為駕駛人之被告甲○○所應注意。本案肇
    事路段為交岔路口，無障礙物足以影響視距，雖現場燈光欠佳但仍有照明，而肇
    事後被告駕駛之大貨車留有二十五‧五公尺及三十七公尺剎車痕，有前開道路交
    通事故調查表及現場照片在卷可稽，是被告依當時情形應注意並能注意上開規定
    ，而疏未注意，行經肇事之交岔路並未減速，致與被害人所駕駛之車輛發生碰撞
    ，至為明確。被告甲○○雖辯稱行經路口時車速很慢云云，與事實不符，不可採
    信。被告甲○○駕駛大貨車肇事之行為有過失甚明。至被害人行車於斗苑路上由
    西向東方向，行經號誌故障之交岔路口，未依道路交通安全規則第一百零二條第
    一項第二款規定，暫停讓右方被告所駕駛之車先行，亦有過失（卷附臺灣省彰化
    縣區車輛行車事故鑑定委員會鑑定意見書亦採相同認定），惟仍無礙被告過失行
    為之成立。從而被告甲○○之過失犯行，事證明確，足堪認定。
二、被告甲○○係大貨車司機，為從事駕駛業務之人，於執行業務中開車肇事，致人
    於死，核其所為，應成立刑法第二百七十六條第二項之業務過失致人於死罪。被
    告甲○○於犯罪未發覺前主動向至現場之警員陳明係肇事司機自首並接受裁判，
    業據證人即處理現瑒之員警張振輝到庭結證屬實，為對於未發覺之罪自首而受裁
    判，應依刑法第六十二條前段減輕其刑。爰審酌被告之過失程度、及被害人於本
    件車禍之發生，亦同有過失，且事後已與被害人家屬為民事和解等一切情狀，判
    處如主文所示之刑，並諭知易科罰金折算之標準以示懲儆。又被告前未曾受有期
    徒刑以上刑之宣告，有卷內臺灣高等法院被告全國前案紀錄表可查，經此教訓，
    應知警惕，當無再犯之虞，本院認以暫不執行刑罰為適當，爰併諭知緩刑參年，
    以勵自新。
三、據上論斷，應依刑事訴訟法第二百九十九條第一項前段，刑法第二百七十六條第
    二項，刑法第六十二條前段，修正後第四十一條第一項，第七十四條第一款，罰
    金罰鍰提高標準條第一條前段，判決如主文。
本案經檢察官陳德芳到庭執行職務。
中      華      民      國      九十      年     三     月   七     日
                                    臺灣彰化地方法院刑事第三庭
                                        法      官   洪  志  賢
右正本證明與原本無異。
如不服本判決，應於判決送達後十日內，向本院提出上訴狀。
                                        法院書記官   洪  年  慶
中      華      民      國      九十      年     三     月   十四   日
附錄本案論罪科刑法條全文
刑法第二百七十六條
因過失致人於死者，處二年以下有期徒刑、拘役或二千元以下罰金。
從事業務之人，因業務上之過失犯前項之罪者，處五年以下有期徒刑或拘役，得併科
三千元以下罰金。


司法院資訊處製作；財團法人民間司法改革基金會備份。
